臺灣屏東地方法院刑事判決　　　　　　　　　　　　　九十一年度易字第四六七號
　　公　訴　人　臺灣屏東地方法院檢察署檢察官
　　被　　　告　甲○○
　　　　　　　　丙○○
右列被告因妨害家庭案件，經檢察官提起公訴（九十一年度偵字第一一九三號），本
院判決如左：
    主  文
甲○○有配偶而連續與人通姦，處有期徒刑肆月，如易科罰金，以參佰元折算壹日。
丙○○連續與有配偶之人相姦，處有期徒刑月，如易科罰金，以參佰元折算壹日。
    事  實
一、甲○○於民國七十一年間與乙○○結婚，為有配偶之人。而丙○○明知甲○○係
    乙○○之夫，甲○○與丙○○竟仍基於通姦及相姦之概括犯意，自八十八年十二
    月二十二日起至九十一年三月底止（不包括懷孕至九十一年二月二十日生產及坐
    月子期間），連續在屏東縣車城鄉之某旅館，發生性行為多次。嗣於九十一年一
    月間，乙○○始發覺上情，而丙○○則於九十一年二月二十日十九時三十四分許
    ，在屏東市寶健醫院產下女嬰一名。
二、案經乙○○訴由台灣屏東地方法院檢察署檢察官偵查起訴。
    理  由
一、訊據被告甲○○、丙○○二人均矢口否認有上開犯行，被告甲○○辯稱：我們只
    有在今年三月底見面，我沒有與丙○○發生關係，我不知道小孩是誰的等語；被
    告丙○○亦辯稱：我沒有與甲○○發生關係，我之前有很多男朋友，我不知道小
    孩是誰的等語。
二、經查：被告甲○○、丙○○二人確有通（相）姦之事實，已據告訴人乙○○於偵
    查中及本院審理時指訴甚詳（見偵查卷第二頁反面、第二十四頁反面、本院九十
    一年五月二十三日審判筆錄），又據被告甲○○於偵查中供稱：最後一次與丙○○發生性關係是在九十一年三月底，都去車城的某家旅館，我確實有與丙○○發
    生性關係等語（見偵查卷第二十五頁、地二十五頁反面），而被告甲○○陪同被
    告丙○○至寶建醫院生產，並於九十一年五月十五日，被告丙○○至屏東縣恆春
    鎮大仁牙科就診時，在車上幫忙照顧被告丙○○所生之女嬰等情，亦據告訴人乙○○指述明確，再參以卷附之寶建醫院入院志願書連帶保證人欄記載甲○○，而
    與被保人之關係欄則記載先生等情以觀，被告甲○○主觀上顯係認為被告丙○○
    所生之女嬰為其子女，否則被告丙○○為年輕未婚之女子，被告甲○○豈會甘冒
    遭其配偶及他人誤會之風險，陪同被告丙○○至醫院生產及幫忙照顧被告丙○○
    所生之女嬰，故其所辯當天是丙○○與她爸爸去看牙，我正好遇到，她爸爸去買
    東西不在，我就幫她照顧小孩云云，顯非實在，益證被告甲○○確有與被告丙○○發生性行為無疑，故被告甲○○事後翻異前詞，否認有與被告丙○○發生性行
    為，顯係卸責之詞，殊無可採，而被告丙○○空言否認，亦不足採。此外，並有
    寶建醫院九十一年三月二十一日（九一）寶建醫字第二六九五號函暨所附病歷、
    自然生產臨床路徑表、待產紀錄表、接生記錄表、新生兒出生記錄單、護理記錄
    單、生產同意書、寶建醫院入院志願書等在卷可供佐證，綜上，本件事證明確，
    被告二人犯行堪以認定。
三、查被告甲○○係告訴人乙○○之配偶，其竟與人通姦行為，故核其所為，係犯刑
    法第二百三十九條前段之通姦罪；而被告丙○○從明知被告甲○○為有配偶之人
    ，竟仍與之相姦，核其所為係犯刑法第二百三十九條後段之相姦罪。被告甲○○
    、丙○○先後多次通姦及相姦行為，時間緊接，犯罪構成要件相同，顯係基於概
    括犯意反覆為之，為連續犯，依刑法第五十六條規定論以一罪，並加重其刑。爰
    審酌被告二人素行、犯罪動機、目的、手段、所生危害之輕重及犯罪後態度等一
    切情狀，分別量處如主文所示之刑，並均諭知易科罰金之折算標準。
據上論斷，應依刑事訴訟法第二百九十九條第一項前段，刑法第五十六條、第二百三
十九條、第四十一條第一項前段，罰金罰鍰提高標準條例第二條，判決如主文。
本案經檢察官林津鋒到庭執行職務。
中      華      民      國      九十一      年    五    月    三十一    日
                                        臺灣屏東地方法院刑事第三庭
                                            審判長法  官  黃國永
                                                  法  官  陳姵君
                                                  法  官  余德正
右正本證明與原本無異。
如不服本判決應於收受本判決後送達後十日內向本院提出上訴書狀，其未敘述上訴理
由者，並得於提起上訴後十日內向本院補提理由書狀（均須按他造當事人之人數附繕
本 ）「切勿逕送上級法院」
                                                  書記官  曾文玲
中      華      民      國      九十一      年    五    月    三十一    日
附錄法條：
刑法第二百三十九條
有配偶而與人通姦者，處一年以下有期徒刑。其相姦者亦同。
